【裁判字號】    98,易,436
【裁判日期】    990129
【裁判案由】    詐欺
【裁判全文】
臺灣士林地方法院刑事判決               98年度易字第436號
公  訴  人  臺灣士林地方法院檢察署檢察官
被      告  辛○○
選任辯護人  林蓓珍律師
            林耀泉律師
            張國權律師
被      告  午○○
            丙○○
            卯○○
            巳○○
            壬○○
            申○○
            乙○○
            酉○○
            丑  ○
            己○○
            辰○○
            丁○○
            寅○○
            未○○
            庚○○
            戌○○
            癸○○
            戊  ○
            甲○○
                    （另案於國防部臺南軍事監獄執行中）
            子○○
上列被告等因詐欺案件，經檢察官提起公訴（98年度偵字第1070
5 號、第11338 號），被告等人於本院準備程序中就被訴事實均
為有罪之陳述，經本院合議庭裁定本件由受命法官獨任依簡式程
序審理，並判決如下：
    主  文
辛○○共同犯詐欺取財罪，處有期徒刑年陸月。如附表二各編
號所示之物均沒收。
午○○共同犯詐欺取財罪，處有期徒刑壹年。緩刑伍年。緩刑期
間付保護管束。並於判決確定後六個月內向公庫支付新臺幣貳拾
萬元及向指定之公益團體、地方自治團體或社區提供陸拾小時之
義務勞務。如附表二各編號所示之物均沒收。
丙○○共同犯詐欺取財罪，處有期徒刑柒月。緩刑伍年。緩刑期
間付保護管束。並於判決確定後六個月內向公庫支付新臺幣伍萬
元及向指定之公益團體、地方自治團體或社區提供陸拾小時之義
務勞務。如附表二各編號所示之物均沒收。
卯○○共同犯詐欺取財罪，處有期徒刑肆月，如易科罰金，以新
臺幣壹仟元折算壹日。緩刑伍年。緩刑期間付保護管束。並於判
決確定後六個月內向公庫支付新臺幣伍萬元及向指定之公益團體
、地方自治團體或社區提供陸拾小時之義務勞務。如附表二各編
號所示之物均沒收。
巳○○共同犯詐欺取財罪，處有期徒刑壹年。緩刑伍年。緩刑期
間付保護管束。並於判決確定後六個月內向公庫支付新臺幣拾伍
萬元及向指定之公益團體、地方自治團體或社區提供陸拾小時之
義務勞務。如附表二各編號所示之物均沒收。
壬○○共同犯詐欺取財罪，處有期徒刑肆月，如易科罰金，以新
臺幣壹仟元折算壹日。緩刑伍年。緩刑期間付保護管束。並於判
決確定後六個月內向公庫支付新臺幣伍萬元及向指定之公益團體
、地方自治團體或社區提供陸拾小時之義務勞務。如附表二各編
號所示之物均沒收。
申○○共同犯詐欺取財罪，處有期徒刑陸月，如易科罰金，以新
臺幣壹仟元折算壹日。如附表二各編號所示之物均沒收。
乙○○共同犯詐欺取財罪，處有期徒刑捌月。緩刑伍年。緩刑期
間付保護管束。並於判決確定後六個月內向公庫支付新臺幣捌萬
元及向指定之公益團體、地方自治團體或社區提供陸拾小時之義
務勞務。如附表二各編號所示之物均沒收。
酉○○共同犯詐欺取財罪，處有期徒刑肆月，如易科罰金，以新
臺幣壹仟元折算壹日。緩刑伍年。緩刑期間付保護管束。並於判
決確定後六個月內向公庫支付新臺幣伍萬元及向指定之公益團體
、地方自治團體或社區提供陸拾小時之義務勞務。如附表二各編
號所示之物均沒收。
丑○共同犯詐欺取財罪，處有期徒刑捌月。緩刑伍年。緩刑期間
付保護管束。並於判決確定後六個月內向公庫支付新臺幣拾伍萬
元及向指定之公益團體、地方自治團體或社區提供陸拾小時之義
務勞務。如附表二各編號所示之物均沒收。
己○○共同犯詐欺取財罪，處有期徒刑捌月。緩刑伍年。緩刑期
間付保護管束。並於判決確定後六個月內向公庫支付新臺幣捌萬
元及向指定之公益團體、地方自治團體或社區提供捌拾小時之義
務勞務。如附表二各編號所示之物均沒收。
辰○○共同犯詐欺取財罪，處有期徒刑捌月。緩刑伍年。緩刑期
間付保護管束。並於判決確定後六個月內向公庫支付新臺幣捌萬
元及向指定之公益團體、地方自治團體或社區提供捌拾小時之義
務勞務。如附表二各編號所示之物均沒收。
丁○○共同犯詐欺取財罪，處有期徒刑捌月。緩刑伍年。緩刑期
間付保護管束。並於判決確定後六個月內向公庫支付新臺幣捌萬
元及向指定之公益團體、地方自治團體或社區提供捌拾小時之義
務勞務。如附表二各編號所示之物均沒收。
寅○○共同犯詐欺取財罪，處有期徒刑捌月。緩刑伍年。緩刑期
間付保護管束。並於判決確定後六個月內向公庫支付新臺幣伍萬
元及向指定之公益團體、地方自治團體或社區提供貳佰肆拾小時
之義務勞務。如附表二各編號所示之物均沒收。
未○○共同犯詐欺取財罪，處有期徒刑肆月，如易科罰金，以新
臺幣壹仟元折算壹日。緩刑伍年。緩刑期間付保護管束。並於判
決確定後六個月內向公庫支付新臺幣伍萬元及向指定之公益團體
、地方自治團體或社區提供陸拾小時之義務勞務。如附表二各編
號所示之物均沒收。
庚○○共同犯詐欺取財罪，累犯，處有期徒刑陸月，如易科罰金
，以新臺幣壹仟元折算壹日。如附表二各編號所示之物均沒收。
戌○○共同犯詐欺取財罪，處有期徒刑肆月，如易科罰金，以新
臺幣壹仟元折算壹日。緩刑伍年。緩刑期間付保護管束。並於判
決確定後六個月內向公庫支付新臺幣伍萬元及向指定之公益團體
、地方自治團體或社區提供陸拾小時之義務勞務。如附表二各編
號所示之物均沒收。
癸○○共同犯詐欺取財罪，處有期徒刑月，如易科罰金，以新
臺幣壹仟元折算壹日。緩刑貳年。緩刑期間付保護管束。並於判
決確定後六個月內向公庫支付新臺幣萬元及向指定之公益團體
、地方自治團體或社區提供肆拾小時之義務勞務。如附表二各編
號所示之物均沒收。
戊○共同犯詐欺取財罪，處有期徒刑捌月。緩刑伍年。緩刑期間
付保護管束。並於判決確定後六個月內向公庫支付新臺幣捌萬元
及向指定之公益團體、地方自治團體或社區提供捌拾小時之義務
勞務。如附表二各編號所示之物均沒收。
甲○○共同犯詐欺取財罪，處有期徒刑肆月，如易科罰金，以新
臺幣壹仟元折算壹日。如附表二各編號所示之物均沒收。
子○○共同犯詐欺取財罪，處有期徒刑月，如易科罰金，以新
臺幣壹仟元折算壹日。緩刑貳年。緩刑期間付保護管束。並於判
決確定後六個月內向公庫支付新臺幣萬元及向指定之公益團體
、地方自治團體或社區提供肆拾小時之義務勞務。如附表二各編
號所示之物均沒收。
    事  實
一、庚○○於民國96年間，曾因公共危險案件，經臺灣桃園地方
    法院判處有期徒刑6 月確定，已於97年12月10日執行完畢出
    監。辛○○基於意圖為自己不法所有之詐欺犯意，先於98年
    5 月1 日委請巳○○承租位於臺北縣淡水鎮○○路50巷8 弄
    16號之房屋為其所籌組之詐騙集團成員根據點，並自98年5
    月1日 起，至同年7 月28日間，陸續邀集同具有共同基於意
    圖為自己不法所有之詐欺犯意聯絡之午○○、丙○○、卯○○、巳○○、壬○○、申○○、乙○○、酉○○、丑○、己○○、辰○○、丁○○、寅○○、未○○、庚○○、戌○○
    、子○○、癸○○、戊○及甲○○等人（上開20人加入時間
    ，詳如附表一所示）為詐欺集團成員，並自98年5 月1 日起
    ，至同年7 月28日為警查獲止，由辛○○負責指揮、訓練各
    成員為詐騙事宜，並將所詐得款項依績效分配予各成員為報
    酬；午○○負責該各集團成員日常用品記帳、出納等事宜；
    申○○負責該集團成員民生用品採買及監看電腦主機、螢幕
    等事宜。另午○○與丑○、己○○、辰○○、丁○○、寅○○、戊○及酉○○等人假冒為大陸地區某電信公司客服人員
    （下稱假冒客服成員），隨機撥打電話予中國大陸地區人民
    ，向接聽電話之大陸地區人民佯稱：因積欠電信費用未繳納
    ，需轉由大陸地區公安部門人員為後續處理各情，再由假冒
    客服成員以事先設定線路將電話轉由丙○○、卯○○、巳○○、壬○○、乙○○、未○○、庚○○、戌○○、癸○○、
    甲○○及子○○等人所組之假冒大陸地區公安人員（下稱假
    冒公安成員）繼續接聽，復由假冒公安成員向大陸地區人民
    詐稱：因受理報案之故，需查問身分證字號、金融帳戶開戶
    資料及帳戶號碼各節，再由假冒公安成員將已取得大陸地區
    人民之帳戶資料交予辛○○，後由辛○○撥打電話予該大陸
    地區人民詐稱：因需經大陸地區為公證，要求該大陸地區人
    民將資金匯入某帳戶以供調查乙節，而該大陸地區人民因誤
    信上揭假冒客服人員、假冒公安人員及辛○○等人所言屬實
    ，而陷於錯誤，遂依辛○○指示而匯款。而辛○○等人則以
    此方式，在上開期間，向大陸地區人民詐得財物約新臺幣（
    下同）5 百餘萬元。嗣於98年7 月28日經警據報前往前開租
    屋處搜索，而當場查獲辛○○、午○○、丙○○、卯○○、
    巳○○、壬○○、申○○、乙○○、酉○○、丑○、己○○
    、辰○○、丁○○、寅○○、未○○、庚○○、戌○○、癸○○、戊○及子○○等人，並在現場扣得由辛○○所有，且
    供詐欺犯行所用之如附表二編號所示之物，始循線查悉上情
    。
二、案經基隆市警察局移送臺灣士林地方法院檢察署檢察官偵查
    起訴。
        理  由
一、上開事實，業據被告辛○○、午○○、丙○○、卯○○、巳
    ○○、壬○○、申○○、乙○○、酉○○、丑○、己○○、
    辰○○、丁○○、寅○○、未○○、庚○○、戌○○、子○○、癸○○、戊○及甲○○等人於警詢、偵查及本院審理時
    均已坦承不諱（辛○○部分見偵卷一第24至27頁、第28至34
    頁、偵卷二第122 至125 頁、第259 至262 頁及本院卷一第
    104 至111 頁、第261 頁及本院卷二第85頁；午○○部分見
    偵卷一第62至66頁、第67至76頁、偵卷二第127 至128 頁、
    第312 至315 頁及本院卷一第96頁及本院卷二第41頁；丙○○部分見偵卷依第79至83頁、第84至89頁、偵卷二第131 至
    132 頁、本院卷一第47頁及本院卷二第85頁；卯○○部分見
    偵卷一第95至101 頁、第102 至107 頁、偵卷二第134 至13
    5 頁、本院卷一第50頁及本院卷二第85頁；巳○○部分見偵
    卷一第117 至121 頁、第122 至126 頁、偵卷二第137 至13
    8 頁、第305 至309 頁、本院卷一第54頁及本院卷二第41頁
    ；壬○○部分見偵卷一第177 至181 頁、第182 至187 頁、
    偵卷二第141 至143 頁、本院卷一第59頁及本院卷二第85頁
    ；申○○部分見偵卷一第195 至199 頁、第200 至203 頁、
    偵卷二第144 至147 頁、第283 至286 頁、本院卷一第91頁
    及本院卷二第41頁；乙○○部分見偵卷一第252 至255 頁、
    第156 至260 頁、偵卷二第149 至151 頁、本院卷一第64頁
    及本院卷二第85頁；酉○○部分見偵卷一第219 至222 頁、
    第223 至228 頁、偵卷二第153 至154 頁、本院卷一第69頁
    及本院卷二第85頁；丑○部分見偵卷一第266 至268 頁、第
    269 至274 頁、偵卷二第156 至158 頁、本院卷一第96頁及
    本院卷二第42頁；己○○部分見偵卷一第338 至342 頁、第
    343 至348 頁、偵卷二第161 至164 頁、本院卷一第96頁及
    本院卷二第42頁；辰○○部分見偵卷一第353 至356 頁、第
    357 至362 頁、偵卷二第166 至168 頁、本院卷一第96頁及
    本院卷二第42頁；李佩綺部分見偵卷一第368 至371 頁、第
    372 至376 頁、偵卷二第170 至173 頁、本院卷一第96頁及
    本院卷二第42頁；寅○○部分見偵卷一第381 至384 頁、第
    385 至392 頁、偵卷二第175 至178 頁、第187 至290 頁、
    本院卷一第96頁及本院卷二第42頁；未○○部分見偵卷一第
    467 至470 頁、偵卷二第1 至5 頁、第186 至191 頁、本院
    卷一第73頁及本院卷二第85頁；庚○○部分見偵卷二第60至
    65頁、第66至71頁、第192 至196 頁、本院卷一第84頁及本
    院卷二第85頁；戌○○部分見偵卷二第46至50頁、第51至54
    頁、第97至200 頁、本院卷一第97頁及本院卷二第85頁；子
    ○○部分見偵卷二第第14至18頁、第19至25頁、第202 至20
    5 頁、第303 至304 頁、本院卷一第76頁及本院卷二第85頁
    ；癸○○部分見偵卷二第32至34頁、第35至39頁、第206 至
    209 頁、本院卷一第79頁及本院卷二第85頁；戊○部分見偵
    卷一第399 至404 頁、第405 至411 頁、偵卷二第180 至18
    3 頁、本院卷一第96頁及本院卷二第42頁；甲○○部分見偵
    卷二第322 至323 頁及本院卷一第303 頁及本院卷二第85頁
    ），並有載有大陸地區人民林造、餘美英、王復英、曹蕊、
    龍志敏、王愛華及鄭愛之個人資料基本資料表7 紙、基隆市
    警察局員警與大陸地區人民林造、鄭愛以電話聯繫遭騙情節
    後所製公務電話紀錄表2 紙、教戰手冊、薪資分配表及業務
    簡報各1 份等在卷可查（分見偵卷一第44至50頁、第20頁、
    第22頁、第35至40頁、第41至43頁及第51至60頁），另有如
    附表二各編號所示之物品扣案可佐，足認被告等人前述自白
    與事實相符，堪以採信。本件事證明確，被告等人犯行均堪
    認定，均應依法論科。
二、再按刑事法若干犯罪行為態樣，本質上原具有反覆、延續實
    行之特徵，立法時既予特別歸類，定為犯罪構成要件之行為
    要素，則行為人基於概括之犯意，在密切接近之一定時、地
    持續實行之複次行為，倘依社會通念，於客觀上認為符合一
    個反覆、延續性之行為觀念者，於刑法評價上，即應僅成立
    一罪。學理上所稱「集合犯」之職業性、營業性或收集性等
    具有重複特質之犯罪均屬之，例如經營、從事業務、收集、
    販賣、製造、散佈等行為概念者是（最高法院95年度臺上字
    第1079號判決要旨參照），亦即立法者針對特定刑罰規範之
    構成要件，已預設其本身係持續實行之複次行為，具備反覆
    、延續之行為特徵，故將之總括或擬製成一個構成要件之「
    集合犯」行為，因刑法評價上為構成要件之行為單數，應僅
    成立一罪。查，被告辛○○自98年5 月1 日起，至同年7 月
    28日為警查獲止，陸續邀集同有詐欺犯意聯絡之被告午○○
    、丙○○、卯○○、巳○○、壬○○、申○○、乙○○、酉
    ○○、丑○、己○○、辰○○、丁○○、寅○○、未○○、
    庚○○、戌○○、癸○○、戊○、甲○○及子○○等人間加
    入為詐欺集團成員（上開20人之加入時間詳如附表一所示）
    ，而上開被告等人在密集期間內，以相同之方式持續為詐欺
    犯行，未曾間斷，具有反覆、延續實行之特徵，在行為概念
    上，縱有多次詐欺之舉措，仍應評價認係包括一罪之集合犯
    而論以一罪。是核被告辛○○、午○○、丙○○、卯○○、
    巳○○、壬○○、申○○、乙○○、酉○○、丑○、己○○
    、辰○○、丁○○、寅○○、未○○、庚○○、戌○○、子
    ○○、癸○○、戊○及甲○○等人所為，均係犯刑法第339
    條第1 項之詐欺取財罪，上揭被告等就前揭犯行，有犯意聯
    絡及行為分擔，均應論以共同正犯。又被告庚○○有事實欄
    所載之犯罪科刑並已執行完畢等情，有臺灣高等法院被告前
    案紀錄表在卷可稽，其於有期徒刑執行完畢後5 年內，故意
    犯本件有期徒刑以上之各罪，應依刑法第47條第1 項規定，
    論以累犯，並加重其刑。爰審酌被告等人之犯罪動機、智識
    程度、生活狀況、分工程度、參與期間及詐騙金額與犯罪後
    均能供認犯行之態度等一切情狀，各爰量處如主文所示之刑
    ，並就被告卯○○、壬○○、申○○、酉○○、未○○、庚○○、戌○○、癸○○、甲○○及子○○等10人各諭知易科
    罰金之折算標準，以示警懲。
三、又被告午○○、丙○○、卯○○、巳○○、壬○○、乙○○
    、酉○○、丑○、己○○、辰○○、丁○○、寅○○、未○○、戌○○、戊○及子○○等16人未曾因故意犯罪而受有期
    徒刑以上刑之宣告；另被告癸○○於5 年以內未曾因故意犯
    罪而受有期徒刑以上刑之宣告，此有卷附臺灣高等法院被告
    前案紀錄表各1 份在卷可憑，且經此偵、審程序後，應能深
    自悔悟，經此刑之宣告，當知所警惕，信無再犯之虞，認渠
    等所受宣告之刑以暫不執行為適當，爰各依刑法第74條第1
    項第1 款、第2 款之規定，就被告午○○、丙○○、卯○○
    、巳○○、壬○○、乙○○、酉○○、丑○、己○○、辰○○、丁○○、寅○○、未○○、戌○○及戊○等15人各宣告
    緩刑5 年。另就被告癸○○及子○○等2 人各宣告緩刑2 年
    。另為使被告午○○、丙○○、卯○○、巳○○、壬○○、
    乙○○、酉○○、丑○、己○○、辰○○、丁○○、寅○○
    、未○○、戌○○、癸○○、戊○及子○○等17人深切記取
    教訓，使其於緩刑期內能深知警惕，避免其再度犯罪，依刑
    法第74第2 項第4 款之規定，命被告午○○於本判決確定後
    6 個月內向公庫支付20萬元；命被告巳○○及丑○等2 人於
    本判決確定後6 個月內各向公庫支付15萬元；命被告乙○○
    、己○○、辰○○、丁○○及戊○等5 人於本判決確定後6
    個月內各向公庫支付8 萬元；命被告丙○○、卯○○、壬○○、酉○○、寅○○、未○○及戌○○等7 人於本判決確定
    後6 個月內各各向公庫支付5 萬元；命被告癸○○及子○○
    等2 人於本判決確定後6 個月內各向公庫支付3 萬元。另依
    同法第2 項第5 款之規定，命被告寅○○應於緩刑期間內，
    依執行檢察官之命令，向指定之公益團體、地方自治團體或
    社區，提供240 小時之義務勞務；命被告己○○、辰○○、
    丁○○及戊○等4 人應於緩刑期間內，依執行檢察官之命令
    ，向指定之公益團體、地方自治團體或社區，提供80小時之
    義務勞務；被告午○○、巳○○、丑○、丙○○、卯○○、
    壬○○、乙○○、酉○○、未○○、戌○○等10人應於緩刑
    期間內，依執行檢察官之命令，向指定之公益團體、地方自
    治團體或社區，提供60小時之義務勞務；被告癸○○及子○○等2 人應於緩刑期間內，依執行檢察官之命令，向指定之
    公益團體、地方自治團體或社區，提供40小時之義務勞務。
    若上開被告不履行前述負擔，且情節重大足認原宣告之緩刑
    難收其預期效果，而有執行刑罰之必要者，依刑法75條之1
    第1 項第4 款之規定，得撤銷其緩刑宣告，併此敘明。又刑
    法第93條第1 項第2 款規定，受緩刑之宣告者，有執行第74
    條第2 項第5 款至第8 款所定之事項者，應於緩刑期間付保
    護管束，爰依法應同時諭知被告午○○、丙○○、卯○○、
    巳○○、壬○○、乙○○、酉○○、丑○、己○○、辰○○
    、丁○○、寅○○、未○○、戌○○、癸○○、戊○及子○○等17人於緩刑期間付保護管束。
四、至扣案如附表二各編號所示之物均為被告辛○○等人為前述
    詐欺犯行所用之物，且為被告辛○○所有，業經被告辛○○
    於本院審理時供承在卷，自應依刑法第38條第1 項第2 款之
    規定均諭知沒收。至另扣案除附表二各編號以外所示之物，
    ，並無積極證據足認上揭扣案物品係被告等人供犯罪或預備
    犯罪所用之物，亦非本案內應沒收之違禁物，爰不另為沒收
    之諭知，附此指明。
五、另公訴人以被告等人以詐騙他人取財為業，所造成危害至深
    且重為由，請求本院對被告等人諭知強制工作云云。惟本院
    衡量被告等人之前揭臺灣高等法院被告前案紀錄表，認被告
    午○○、丙○○、卯○○、巳○○、壬○○、乙○○、酉○○、丑○、己○○、辰○○、丁○○、寅○○、未○○、庚○○、戌○○、癸○○、戊○、甲○○、子○○等人均無故
    意為詐欺犯行之前案，另被告辛○○係犯交付銀行帳戶予他
    人之幫助詐欺犯行，難認被告等人前已有犯罪之習慣，且本
    院認為諭知被告等人如主文所示之刑，均足以完全評價及論
    處其犯罪行為，並足資警愓被告等人，尚無依刑法第90條第
    1 項之規定，對被告等人施以刑前強制工作保安處分之必要
    ，附此敘明。
據上論段，應依刑事訴訟法第273 條之1 第1 項、第299 條第1
項前段，刑法第28條、第339 條第1 項、第41條第1 項前段、第
47條第1 項、第74條第1 項第1 款、第2 款、第2 項第4 、5 款
，第93條第1 項第2 款，刑法施行法第1 條之1 ，判決如主文。
本案經檢察官黃育仁到庭執行職務。
中    華    民    國    99    年    1     月    29    日
                  刑事第四庭法  官  莊明達
以上正本證明與原本無異。
如不服本判決，應於判決送達後10日內，向本院提出上訴狀。
                            書記官  劉欣怡
中    華    民    國    99    年    1     月    29    日
附錄本件論罪科刑依據法條全文：
刑法第339 條第1 項
意圖為自己或第三人不法之所有，以詐術使人將本人或第三人之
物交付者，處5 年以下有期徒刑、拘役或科或併科1 千元以下罰
金。
附表一：
┌─────┬─────┬──────────────┐
│  編號    │ 被告     │ 參與期間                   │
├─────┼─────┼──────────────┤
│  1       │ 辛○○   │98年5 月1 日至98年7 月28日  │
├─────┼─────┼──────────────┤
│  2       │ 午○○   │98年5 月10日至98年7 月28日  │
├─────┼─────┼──────────────┤
│  3       │ 丙○○   │98年6 月初至98年7 月28日    │
├─────┼─────┼──────────────┤
│  4       │ 卯○○   │98年7 月中旬至98年7 月28日  │
├─────┼─────┼──────────────┤
│  5       │ 巳○○   │98年5 月1 日誌98年7 月28日  │
├─────┼─────┼──────────────┤
│  6       │ 壬○○   │98年7 月中旬至98年7 月28日  │
├─────┼─────┼──────────────┤
│  7       │ 申○○   │98年6 月初至98年7 月28 日   │
├─────┼─────┼──────────────┤
│  8       │ 乙○○   │98年5 月初至98年7 月28 日   │
├─────┼─────┼──────────────┤
│  9       │ 酉○○   │98年7 月初至98年7 月28 日   │
├─────┼─────┼──────────────┤
│  10      │ 丑○     │98年5 月初至98年7 月28 日   │
├─────┼─────┼──────────────┤
│  11      │ 己○○   │98年5 月中旬至98年7 月28日  │
├─────┼─────┼──────────────┤
│  12      │ 辰○○   │98年5 月中旬至98年7 月28日  │
├─────┼─────┼──────────────┤
│  13      │ 丁○○   │98年5 月初至98年7 月28 日   │
├─────┼─────┼──────────────┤
│  14      │ 寅○○   │98年5 月初至98年7 月28 日   │
├─────┼─────┼──────────────┤
│  15      │ 未○○   │98年7 月中旬至98年7 月28日  │
├─────┼─────┼──────────────┤
│  16      │ 庚○○   │98年6 月中旬至98年7 月28日  │
├─────┼─────┼──────────────┤
│  17      │ 戌○○   │98年7 月10日至98年7 月28日  │
├─────┼─────┼──────────────┤
│  18      │ 癸○○   │98年7 月26日至98年7 月28日  │
├─────┼─────┼──────────────┤
│  19      │ 戊○     │98年5 月初至98年7 月28 日   │
├─────┼─────┼──────────────┤
│  20      │ 甲○○   │98年6 月初至98年7 月中旬    │
├─────┼─────┼──────────────┤
│  21      │ 子○○   │98年7 月26 日至98年7 月28日 │
└─────┴─────┴──────────────┘


司法院資訊處製作；財團法人民間司法改革基金會備份。
